---
title: "Auto-citation HCR microbio"
output:
  html_notebook:
    theme: cosmo
    highlight: tango
    toc: yes
    toc_float: true
    toc_depth: 4
    paged.print: true
    number_sections: true
    smart: true
---

```{r}
pacman::p_load(tidyverse, here, europepmc, writexl, readxl)
```

Pour exploiter directement les données sans refaire l'extraction, passer à la section "Data management".

# Préparation des données
## Sélection des auteurs
Fichier source : ["2020_HCR.xlsx"](https://recognition.webofscience.com/awards/highly-cited/2020/) (Category = Microbiology), enregistré sous "2020_hcr_microbio.csv".

```{r}
hcr_2020_microbio <- read_csv(here("data", "2020_hcr_microbio.csv")) %>% 
  mutate(
    last_name = str_replace(last_name, "Baeumler", "Baumler"),
    author_field = str_c(last_name, " ", str_remove_all(first_name, "[:lower:]| |\\.|-"))
  )
```

## Importation des publications depuis [Europe PMC](https://europepmc.org/)
```{r}
get_pubs <- function(name, years) {
  query <- str_c("AUTH:\"", name, "\" AND (", str_c("PUB_YEAR:", years, collapse = " OR "), ")")
  print(query)
  epmc_search(query, limit = 1e5) 
}
```

Enregistrement format `.rds`
```{r}
for (.i in seq(nrow(hcr_2020_microbio))) {
  .author_field <- hcr_2020_microbio$author_field[.i]
  .pubs <- get_pubs(.author_field, 2009:2019)
  saveRDS(.pubs, file = here("data", "pubs", .author_field))
}
```

Lecture fichiers `.rds` et écriture format `.csv`
```{r}
all_pubs <- hcr_2020_microbio$author_field %>%
  map_dfr(
    ~readRDS(here("data", "pubs", .x)) %>%
      mutate(
        author_field = .x,
        name = str_replace(author_field, "(^.*) [A-Z]+$", "\\1")
      )
  )
```

```{r}
write_csv(all_pubs, file = here("data", "all_pubs.csv"))
```

## Importation des citations depuis [Europe PMC](https://europepmc.org/)
Enregistrement format `.rds`
```{r}
for (.i in seq(nrow(all_pubs))) {
  if(.i %% 1e3 == 0) print(.i)
  .pub_id <- all_pubs$id[.i]
  if (!is.na(.pub_id)) {
    .citations <- epmc_citations(ext_id = .pub_id, data_src = "med", limit = 1e5)
    saveRDS(.citations, file = here("data", "citations", .pub_id))
  }
}
```

Lecture fichiers `.rds` et écriture format `.csv`
```{r}
all_citations <- dir(here("data", "citations")) %>%
  map_dfr(~{
    .cit <- readRDS(here("data", "citations", .x))
    if (!is.null(.cit)) .cit %>% mutate(citing = .x)
  })
```

```{r}
write_csv(all_citations, file = here("data", "all_citations.csv"))
```

# Data management
## Importation des donnés depuis fichiers `.csv`
```{r}
all_pubs <- read_csv( here("data", "all_pubs.csv"))
all_citations <- read_csv(here("data", "all_citations.csv"))
```

## Données agrégées
Nombre de publications par auteur
```{r}
author_counts <- all_pubs %>% 
  count(author_field)
```


NB :

- élimination des auteurs avec > 5000 publications (homonymes ?)
- élimination des publis avec > 50 publications (non spécifiques ?)

```{r}
str_cap <- function(x) {
  str_c(toupper(str_sub(x, 1, 1)), str_sub(x, 2, -1))
}

d <- all_pubs %>% 
  # slice(seq(5e3)) %>% 
  anti_join(author_counts %>% filter(n > 5e3), by = "author_field") %>% 
  left_join(all_citations, by = c("id" = "citing")) %>% 
  select(
    pub_id = id, 
    author_field, 
    author_name = name,
    pub_year = pubYear.x, 
    pub_journal = journalTitle, 
    pub_authors = authorString.x,
    cit_authors = authorString.y, 
    cit_journal = journalAbbreviation
  ) %>% 
  mutate(
    across(c(pub_authors, cit_authors), ~stringi::stri_trans_general(.x, "Latin-ASCII")),
    n_authors = str_count(pub_authors, ",") + 1,
    # auto_cit = str_detect(cit_authors, author_name),
    auth_search =  str_replace(author_field, "(^.*) ([A-Z])[A-Za-z]*\\.*$", "\\1 \\2"),
    auto_cit = str_detect(cit_authors, auth_search) | str_detect(cit_authors, str_cap(auth_search)),
    france = author_field %in% c("Brisse S", "Horvath P", "Mouquet H", "Philippot L", "Poignard P", "Raoult D", "Schwartz O"),
    initials = str_replace(author_field, "(^.).* (.).*$", "\\2\\1") %>% toupper()
  ) %>% 
  select(-auth_search) %>% 
  filter(!is.na(author_name), n_authors <= 50) %>% 
  mutate(
    auto_cit_x = auto_cit | pmap_lgl(
      ., 
      function(pub_authors, cit_authors, ...) {
        .pa <- str_split(pub_authors, ", ")[[1]] %>% str_replace("(^.*) ([A-Z])[A-Za-z]*\\.*$", "\\1 \\2") %>% str_cap()
        .ca <- str_split(cit_authors, ", ")[[1]] %>% str_replace("(^.*) ([A-Z])[A-Za-z]*\\.*$", "\\1 \\2") %>% str_cap()
        any(.pa %in% .ca)
      }
    )
  )
```

Variables :

- `pub_id` : identification de la publication citée ;
- `author_field` : nom de l'auteur HCR ;
- `author_name` : nom simplifié de l'auteur HCR ;
- `initials` : initiales de l'auteur HCR ;
- `pub_year` : année de la publication citée ;
- `pub_journal` : journal de la publication citée ;
- `pub_authors` : auteurs de la publication citée ;
- `n_authors` : nombre d'auteurs de la publication citée ;
- `cit_authors` : auteurs de la citation ;
- `cit_journal` : journal de la citation ;
- `auto_cit` : auto-citation par l'auteur HCR ;
- `auto_cit_x` : auto-citation par un auteur ;
- `france` : auteur affilié en France selon Clarivate ;


```{r}
write_csv(d, file = here("data", "merged_datacsv"))
```

## Statistiques par auteur
Nombre de publications par auteur

```{r}
stat_author <- d %>% 
  filter(!is.na(auto_cit)) %>% 
  group_by(initials, author_field, france) %>% 
  summarise(
    n_auto_cit = sum(auto_cit),
    n_auto_cit_x = sum(auto_cit_x),
    n_cit = n()
  ) %>% 
  mutate(
    n_other_cit = n_cit - n_auto_cit,
    p_auto_cit = n_auto_cit / n_cit,
    n_other_cit_x = n_cit - n_auto_cit_x,
    p_auto_cit_x = n_auto_cit_x / n_cit
  ) %>% 
  left_join(
    d %>%
      filter(!is.na(auto_cit)) %>% 
      group_by(author_field) %>% 
      distinct(pub_id) %>% 
      summarise(n_pub = n()),
    by = "author_field"
  ) %>% 
  mutate(
    n_cit_per_pub = n_cit / n_pub,
    n_auto_cit_per_pub = n_auto_cit / n_pub,
    n_other_cit_per_pub = n_other_cit / n_pub,
    n_auto_cit_per_pub_x = n_auto_cit_x / n_pub,
    n_other_cit_per_pub_x = n_other_cit_x / n_pub
  ) %>% 
  ungroup()
```


## Statistiques par publication
Une publication peut être présente plusieurs fois si plusieurs HCR
```{r}
stat_pub <- d %>% 
  filter(!is.na(auto_cit)) %>% 
  group_by(initials, author_field, france, pub_id, pub_year, pub_journal) %>% 
  summarise(
    pub_n_auto_cit = sum(auto_cit_x),
    pub_n_cit = n(),
    pub_n_auto_cit_x = sum(auto_cit_x),
    pub_n_cit_x = n(),
    n_authors = mean(n_authors)
  ) %>% 
  mutate(
    pub_n_other_cit = pub_n_cit - pub_n_auto_cit,
    pub_p_auto_cit = pub_n_auto_cit / pub_n_cit,
    pub_n_other_cit_x = pub_n_cit_x - pub_n_auto_cit_x,
    pub_p_auto_cit_x = pub_n_auto_cit_x / pub_n_cit_x
  ) %>% 
  ungroup()
```

# Figures

## Publications par HCR
```{r}
stat_pub %>% 
  distinct(pub_id, author_field, france) %>% 
  count(france, author_field) %>% 
  ggplot(aes(x = n, fill = france)) + 
  geom_histogram(color = "black") +
  scale_fill_brewer(palette = "Set2") +
  theme_bw()
```

```{r}
stat_pub %>% 
  filter(france) %>% 
  distinct(pub_id, author_field, france) %>% 
  count(france, author_field) %>% 
  ggplot(aes(x = n, fill = author_field)) + 
  geom_histogram(color = "black") +
  scale_fill_brewer(palette = "Set2") +
  theme_bw()
```


## Nombre d'auteurs par publication
```{r}
stat_pub %>% 
  distinct(pub_id, author_field, n_authors, france) %>%
  count(france, n_authors) %>% 
  ggplot(aes(x = n_authors, y = n, fill = france)) + 
  geom_col() +
  scale_fill_brewer(palette = "Set1") +
  theme_bw()
```

France
```{r}
stat_pub %>% 
  filter(france) %>% 
  distinct(pub_id, author_field, n_authors, france) %>%
  count(author_field, n_authors) %>% 
  ggplot(aes(x = n_authors, y = n, fill = author_field)) + 
  geom_col() +
  scale_fill_brewer("", palette = "Set2") +
  theme_bw()
```

```{r}
stat_pub %>% 
  filter(france) %>% 
  distinct(pub_id, author_field, n_authors) %>% 
  count(author_field, n_authors) %>%
  ggplot(aes(x = author_field, y = n_authors)) + 
  geom_boxplot() +
  theme_bw()
```


## Citations par auteur
```{r}
d %>% 
  # distinct(author_field, n_authors, france) %>%
  count(france, author_field) %>% 
  ggplot(aes(x = n, fill = france)) + 
  geom_histogram(color = "black") +
  scale_fill_brewer(palette = "Set1") +
  theme_bw()
```

France

```{r}
d %>% 
  filter(france) %>% 
  count(author_field) %>% 
  ggplot(aes(x = n, fill = author_field)) + 
  geom_histogram() +
  scale_fill_brewer(palette = "Set2") +
  theme_bw()
```


## Auto-citations
Proportion d'auto-citation HCR par HCR
```{r}
stat_author %>% 
  ggplot(aes(x = p_auto_cit, fill = france)) +
  geom_histogram(color = "black") +
  scale_fill_brewer(palette = "Set1") +
  theme_bw()
```

France
```{r}
stat_author %>% 
  filter(france) %>% 
  ggplot(aes(x = p_auto_cit, fill = author_field)) +
  geom_histogram() +
  scale_fill_brewer("", palette = "Set2") +
  theme_bw()
```

Nombre d'auto-citation HCR vs. autres par HCR
```{r}
stat_author %>% 
  ungroup() %>% 
  summarise(
    mean(p_auto_cit), 
    sum(n_auto_cit) / sum(n_cit), 
    mean(p_auto_cit_x), 
    sum(n_auto_cit_x) / sum(n_cit)
    )


stat_author %>% 
  ggplot(aes(x = n_auto_cit, y = n_other_cit, color = author_field)) +
  # ggplot(aes(x = n_auto_cit, y = n_other_cit)) +
  geom_point(shape = "+", size = 4, alpha = .8) +
  # scale_x_continuous(trans = "log10") +
  # scale_y_continuous(trans = "log10") +
  # scale_color_brewer(palette = "Set1") +
  theme_bw() +
  theme(legend.position = "none")
```


Nombre d'auto-citation HCR vs. autres par HCR (France)
```{r}
stat_author %>% 
  filter(france) %>% 
  ggplot(aes(x = n_auto_cit, y = n_other_cit, color = author_field)) +
  geom_point(shape = "+", size = 5) +
  # scale_x_continuous(trans = "log10") +
  # scale_y_continuous(trans = "log10") +
  scale_fill_brewer(palette = "Set2") +
  labs(x = "Auto-citations (highly-cited)", y = "Autres citations", color = "") +
  theme_bw()

ggsave("fig3.png", width = 12, height = 8, units = "cm")
```

Proportion d'auto-citation HCR par publication (France)
```{r}
stat_pub %>% 
  filter(france, pub_n_cit >= 10) %>% 
  ggplot(aes(y = pub_p_auto_cit, fill = author_field)) +
  geom_boxplot() +
  scale_fill_brewer(palette = "Set2") +
  theme_bw()
```


Proportion d'auto-citation globale par HCR
```{r}
stat_author %>% 
  ggplot(aes(x = p_auto_cit_x, fill = france)) +
  geom_histogram(color = "black") +
  scale_fill_brewer(palette = "Set1") +
  theme_bw()
```


Nombre d'auto-citation globale vs. autres par HCR
```{r}
stat_author %>% 
  # ggplot(aes(x = n_auto_cit_x, y = n_other_cit_x, color = france)) +
  ggplot(aes(x = n_auto_cit_x, y = n_other_cit_x, color = author_field)) +
  geom_point(shape = "+", size = 4, alpha = .8) +
  # scale_x_continuous(trans = "log10") +
  # scale_y_continuous(trans = "log10") +
  scale_fill_brewer(palette = "Set1") +
  theme_bw() +
  labs(x = "Auto-citations (tout auteur)", y = "Autres citations") +
  theme(legend.position = "none")

ggsave("fig1.png", width = 12, height = 8, units = "cm")
```


Nombre d'auto-citation globale vs. autres par HCR (France)
```{r}
stat_author %>% 
  filter(france) %>% 
  ggplot(aes(x = n_auto_cit_x, y = n_other_cit_x, color = author_field)) +
  geom_point(shape = "+", size = 5) +
  # scale_x_continuous(trans = "log10") +
  # scale_y_continuous(trans = "log10") +
  scale_fill_brewer(palette = "Set2") +
  labs(x = "Auto-citations (tout auteur)", y = "Autres citations", color = "") +
  theme_bw()

ggsave("fig2.png", width = 12, height = 8, units = "cm")
```

Proportion d'auto-citation globale par publication (France)
```{r}
stat_pub %>% 
  filter(france, pub_n_cit >= 10) %>% 
  ggplot(aes(y = pub_p_auto_cit_x, fill = author_field)) +
  geom_boxplot() +
  scale_fill_brewer(palette = "Set2") +
  theme_bw()
```

# Comparaison ratios
```{r}

stat_author %>% 
  filter(france) %>% 
  group_by(n_other_cit > 1e4) %>% 
  mutate(
    ratio1 = n_other_cit_x / n_auto_cit_x,
    ratio2 = n_other_cit / n_auto_cit
    ) %>% 
  summarise(
    mean(ratio1), median(ratio1), min(ratio1), max(ratio1),
    mean(ratio2), median(ratio2), min(ratio2), max(ratio2),
    mean(ratio2/ratio1), median(ratio2/ratio1), min(ratio2/ratio1), max(ratio2/ratio1),
    )

```
